【裁判字號】    97,交簡上,146
【裁判日期】    971031
【裁判案由】    業務過失傷害
【裁判全文】
臺灣臺北地方法院刑事判決           97年度交簡上字第146號
上  訴  人
即  被  告  甲○○
上列上訴人因業務過失傷害案件，不服本院臺北簡易庭中華民國
97年8月8日97年度北交簡字第1210號第一審刑事簡易判決（聲請
簡易判決處刑案號：97年度偵字第11130號），提起上訴，本院
第二審合議庭判決如下：
    主  文
上訴駁回。
甲○○緩刑貳年。
    事  實
一、甲○○為營業小客車駕駛人，係以駕駛為業務之人，於民國
    96年10月11日上午5時30分許駕車號983-DC營業小客車，沿
    臺北市○○○路由南往北方向駛經復興南路2段、信義路口
    時，原應注意駕駛人駕駛汽車，應與前車保持隨時可以煞停
    之距離，並注意車前狀況，隨時採取必要之安全措施，而依
    當時天氣晴、清晨自然光線、柏油路面乾燥無缺陷亦無障礙
    物、視距良好，並無不能注意之情，竟疏未注意，追撞前方
    停等紅綠燈由林北尉所騎搭載乙○○之車號DQH-569輕型機
    車，致乙○○倒地，受有左側肩胛骨骨折之傷害。甲○○於
    偵查犯罪機關發覺前，即主動向據報到場處理之警員自首而
    接受裁判。
二、案經乙○○訴由臺北市政府警察局大安分局報請臺灣臺北地
    方法院檢察署檢察官偵查並聲請簡易判決處刑。
    理  由
壹、證據能力：
    證人即告訴人乙○○於警詢之陳述、道路交通事故現場圖、
    道路交通事故調查報告表(一)、道路交通事故調查報告表(二)、
    臺北市政府警察局大安分局交通分隊道路交通事故補充資料
    表、國立臺灣大學醫學院附設醫院（下稱臺大醫院）診斷證
    明書，雖分屬被告以外之人於審判外之言詞、書面陳述，然
    當事人就此未於言詞辯論終結前聲明異議，且本院審酌上開
    言詞陳述作成時情況，並無違法或不當之處；而上開書面陳
    述分係警員到場處理本案交通事故所製作及醫師視診告訴人
    乙○○後所出具，均適為本案證據，依刑事訴訟法第159條
    之5第2項規定，自得作為證據。至其餘資以認定本案犯罪事
    實之非供述證據（詳後述），亦查無違反法定程序取得之情
    ，依刑事訴訟法第158條之4規定反面解釋，洵具證據能力。
貳、實體部分：
一、訊據被告甲○○就上開犯罪事實坦承不諱，核與告訴人乙○
    ○證述相符，復有道路交通事故現場圖、臺北市政府警察局
    大安分局交通分隊道路交通事故補充資料表、交通事故談話
    紀錄表、道路交通事故調查報告表（一）、（二）、現場照
    片、臺大醫院診斷證明書【臺灣臺北地方法院檢察署97年度
    偵字第11130號卷（下稱偵卷）第13至17頁背面、27、31頁
    】附卷為證。按汽車在同一車道行駛時，除擬超越前車外，
    後車與前車之間應保持隨時可以煞停之距離。汽車行駛時，
    駕駛人應注意車前狀況及兩車併行之間隔，並隨時採取必要
    之安全措施，道路交通安全規則第94條第1項、第3項分別定
    有明文。被告駕車自應遵守上開規定，而依當時天氣晴、清
    晨自然光線、柏油路面乾燥無缺陷亦無障礙物、視距良好，
    有道路交通事故調查報告表（一）在卷為證，並無不能注意
    之情，竟疏未注意自後追撞告訴人所乘機車，足認被告顯有
    過失，且其過失行為與告訴人左側肩胛骨骨折間具相當因果
    關係，是被告自白與事實相符，應係可採。本案事證明確，
    被告犯行洵堪認定，應依法論科。
二、核被告所為，係犯刑法第284條第2項前段業務過失傷害罪。
    被告於肇事後未經偵查犯罪機關發覺前，主動向據報到場處
    理之警員自首而接受裁判，有臺北市○○○○○道路交通事
    故肇事人自首情形紀錄表（偵卷第19頁）存卷可稽，其對於
    未發覺之罪自首而接受裁判，依刑法第62條前段規定減輕其
    刑。原審認被告罪證明確，援引刑事訴訟法第449條第1項前
    段（原審判決漏載前段）、第3項、第454條第2項，刑法第2
    84條第2項、第62條前段、第41條第1項前段，刑法施行法第
    1條之1，判處被告拘役伍拾日，並諭知易科罰金折算標準，
    其認事用法均無違誤，量刑亦屬妥適，是被告上訴指摘原審
    量刑過重云云，洵屬無由，應予駁回。惟審酌被告業於97年
    8月1日與告訴人成立調解，而取得告訴人之諒解，業經告訴
    人於本院陳述屬實（本院卷第20頁）在卷為憑，復有臺北市
    大安區調解委員會調解筆錄（本院卷第8頁）附卷可按，且
    被告未曾因故意犯罪受有期徒刑以上刑之宣告，有臺灣高等
    法院被告前案紀錄表附卷足憑，且坦承犯行，依其智識程度
    ，諒經此偵審程序當知警惕，信無再犯之虞，所宣告之刑以
    暫不執行為適當，爰依刑法第74條第1項第1款規定宣告緩刑
    2年，以勵自新。
據上論斷，依刑事訴訟法第455條之1第1項、第3項、第368條，
刑法第74條第1項第1款，判決如主文。
本案經檢察官郭騰月到庭執行職務。
中    華    民    國    97    年    10    月    31    日
                    臺灣臺北地方法院刑事第14庭
                        審判長法  官  蔡坤湖
                              法  官  沈君玲
                              法  官  陳琪媛
以上正本證明與原本無異。
本件不得上訴。
                              書記官  陳豪達
中    華    民    國    97    年    10    月    31    日
附錄本案論罪科刑法條：
中華民國刑法第284條：
因過失傷害人者，處6月以下有期徒刑、拘役或5百元以下罰金，
致重傷者，處1年以下有期徒刑、拘役或5百元以下罰金。
從事業務之人，因業務上之過失傷害人者，處1年以下有期徒刑
、拘役或1千元以下罰金，致重傷者，處3年以下有期徒刑、拘役
或2千元以下罰金。


司法院資訊處製作；財團法人民間司法改革基金會備份。
